Inventaris van het archief van de Graven van Holland, 1189-1581 (ca. 1650)
Nationaal Archief, Den Haag
- STUKKEN BETREFFENDE EIGENDOMMEN EN FINANCIËN, 4
  - Financiën, 4.2
    - Trezorier, 4.2.01
      - Bijlagen bij de rekeningen van de trezorier, 4.2.01.1
        - Rekening van Willem Simonsz. van zestig ossen, gekocht voor hertog Jan van Beieren., 1422; 1369; 1 katern
          Dit inv.nr. is een bijlage bij inv.nr. 1279.
    - Herberg, 4.2.02
      - Rekening van Jan van Nederhem van de reis van graaf Willem IV naar het Heilige land, Pruisen en terug., 1343 aug. 8 - 1344 apr. 8; 1370; 1 deel
        Afgehoord 14 januari 1346.
        Gedrukt: Hamaker, III, 71-221.
      - Rekening van IJsboud van de reis van graaf Willem IV naar het Heilige land en Pruisen., 1343 aug. 6 - 1344 apr. 8; 1371; 1 deel
        Afgehoord 12 juni 1346.
        Gedrukt: Hamaker, III, 222-260.
      - Rekening van IJsboud van de kost van graaf Willem IV., 1344 apr. 8 - dec. 14; 1372; 1 deel
        Gedrukt: Hamaker, III, 261-321.
      - Rekening van IJsboud van de kost van graaf Willem IV., 1345 mrt. 30 - okt. 3; 1373; 1 deel
        Gedrukt: Hamaker, III, 400-440.
      - Rekening van IJsboud van de kost van hertog Willem V, met bijlagen., 1346 sep. 7 - 1347 jan. 28; 1374
        Afgehoord 4 feb. 1347.
        Zie voor de bijlagen inv.nrs. 1413-1414.
      - Rekening van Pieter Mole van de reis van hertog Willem V naar Margaretha, diens moeder, in Henegouwen., 1350 apr. 12 - apr. 17; 1375; 1 omslag
        Afgehoord 17 september 1354.
      - Rekening van Pieter Mole van de kost van gravin Machteld van Lancaster., 1352 mei 17 - okt. 19; 1376; 1 deel
        Afgehoord 17 juli 1354.
      - Rekening van Hendrik Hamer van de kost van gravin Machteld van Lancaster en van de kost van hertog Willem V, met bijlage. 1355 juli 5 - 1356 juli 31, 1356 okt. 17 - 1357 mei 29, 1377
        Afgehoord 18 oktober 1358.
        Zie voor de bijlage inv.nr. 1416.
      - Rekeningen van heer Pieter Gijsbertsz. van Dordrecht van de kost, met bijlagen., 1358-1363; 1378-1381; 4 delen
        - 1358 sep. 1 - 1359 dec. 7, 1378
          Afgehoord 5 maart 13(63).
          Zie voor de bijlage inv.nr. 1417 en 2195.
        - 1360 nov. 29 - 1361 nov. 29, 1379
          Afgehoord 5 maart 1363.
          Zie voor de bijlage inv.nr. 1418.
        - 1361 nov. 29 - 1363 okt. 17, 1380
          Afgehoord 6 maart 1363.
        - 1362 nov. 17 - 1363 feb. 25, 1381
          Zie voor de bijlage inv.nr. 1419.
      - Rekeningen van Willem van Mainrieu, meesterknaap van de herberg, van de kost., 1375-1381; 1382-1387; 6 delen
        - 1375 okt. 21 - 1376 okt. 26, 1382
          Afgehoord 11 december 1378.
        - 1376 okt. 26 - 1377 okt. 17, 1383
        - 1377 okt. 17 - 1378 okt. 17, 1384
        - 1378 okt. 17 - 1380 jan. 1, 1385
          Afgehoord 3 juli 1382.
        - 1380 jan. 1 - dec. 29, 1386
        - 1380 dec. 29 - 1381 dec. 29, 1387
      - Rekeningen van Berwout Willemsz., klerk van de kost., 1387-1393; 1388-1394; 7 delen
        - 1387 mrt. 1 - dec. 22, 1388
          Afgehoord 7 maart 1388.
        - 1387 dec. 22 - 1388 dec. 20, 1389
          Afgehoord 17 juni 1390.
        - 1388 dec. 20 - 1389 dec. 20, 1390
        - 1389 dec. 19 - 1390 dec. 18, 1391
          Afgehoord 7 januari 1391.
        - 1390 dec. 17 - 1391 dec. 17, 1392
          Afgehoord 10 februari 1392.
        - 1391 dec. 16 - 1392 dec. 15, 1393
          Afgehoord 30 december 1392.
        - 1392 dec. 14 - 1393 mei 4, 1394
          Afgehoord 4 juli 1394.
      - Rekening van Jan van de Boekhorst en Jan van Dorp, meesterknapen, van de kost., l401 aug. 7 - 1402 okt. 1; 1395; 1 deel
        Afgehoord 26 mei 1403.
      - Rekening van Arnout van Duvenvoorde, ridder, van de kost., 1403 jan. 2 - mrt. 24; 1396; 1 deel
        Afgehoord, ongedateerd.
      - Rekening van Jan van Dorp en Arnout van Riede, meesterknapen, van de kost, met bijlagen., 1403 jan. 2 - mrt. 24; 1397; 1 deel
        Zie voor de bijlagen inv.nrs. 1420-1421.
      - Rekening van Gijsken van Diepenburg van de reis van Willem van Oostervant naar Pruisen, met bijlagen., 1386 nov. 11 - 1387 apr. 19; 1398; 1 deel
        Afgehoord 26 oktober 1387.
        Zie voor de bijlagen inv.nrs. 1422-1423.
      - Rekening van Jan Heerman, roedrager en klerk, van de kost van Willem van Oostervant., 1387 juni 11 - 1388 dec. 13; 1399; 1 deel
        Afgehoord 18 mei 1389.
      - Rekening van Gerbrand van Coulster, trezorier van de graaf van Oostervant, met bijlage., 1398 juni 10 - 1399 sep. 8; 1400; 1 deel
        Afgehoord 2 april 1400.
        Zie voor de bijlage inv.nr. 1424.
      - Rekening van Helmich van Doornik, kamerling en trezorier van de graaf van Oostervant., 1403 sep. 1 - 1404 dec. 17; 1401; 1 deel
        Afgehoord 10 april 1405.
      - Rekeningen van Hugo die Bloot van de kost van hertog Willem Vl., 1404-1407; 1402-1403; 2 delen
        - 1404 dec. 17 - 1406 jan. 10, 1402
          Afgehoord 17 januari 1408.
        - 1406 januari 10 - 1407 januari 2, met bijlage, 1403
          Afgehoord 18 januari 1408.
          Zie voor de bijlage inv.nr. 1425.
      - Rekening van Filips van Rijn, meesterknaap van de herberg, met bijlage., 1407 nov. 27 - 1408 juni 17; 1404; 1 deel
        Afgehoord 31december 1408.
        Zie voor de bijlage inv.nr. 1426.
      - Rekeningen van Hugo die Bloot van de kost, met bijlagen., 1408-1410; 1405-1406; 2 delen
        - 1408 juni 17 - 1409 okt. 1, 1405
          Afgehoord 27 april 1410.
          Zie voor de bijlagen inv.nrs. 1427-1429.
        - 1409 okt. 1 - 1410 mrt. 2, 1406
          Afgehoord 6 november 1410.
      - Rekening van Jan van Dorp van de kost, met bijlagen., 1410 mrt. 2 - dec. 6; 1407; 1 deel
        Afgehoord 5 februari 1411.
        Zie voor de bijlagen inv.nrs. 1430-1431.
      - Rekening van Hugo die Bloot van de kost, met bijlagen., 1411 mrt. 24 - aug. 23; 1408; 1 deel
        Afgehoord 3 februari 1414.
        Zie voor de bijlage inv.nr. 1432.
      - Rekeningen van Hugo die Bloot en Hendrik van Driel van de kost, met bijlagen., 1411-1415; 1409-1412; 4 delen
        - 1411 aug. 23 - 1412 aug. 21, 1409
          Afgehoord 31 maart 1414.
          Zie voor de bijlage inv.nr. 1433.
        - 1412 aug. 21 - 1413 aug. 27, 1410
        - 1413 aug. 27 - 1414 aug. 26, 1411
          Afgehoord 1 april 1415.
        - 1414 aug. 26 - l415 juli 28, 1412
          Afgehoord 4 december 1415.
          De eerst twee folio's zijn afgescheurd.
      - Bijlagen bij de rekeningen van de herberg, 4.2.02.1
        - Staat van de proviand., ongedateerd; 1413; 1 stuk
          Dit inv.nr. is een bijlage bij inv.nr. 1374.
        - Staat van de contrasommen van de kost., ongedateerd; 1414; 1 katern
        - Staat van de contrasommen van de kost van hertog Willem V., 1349 nov. 22 - 1350 mrt. 27; 1415; 1 katern
          De rekening zelf ontbreekt.
        - Staat van de contrasommen van de kost vanaf 14 maart 1356., 1416; 1 stuk
          Dit inv.nr. is een bijlage bij inv.nr. 1377.
        - Staat van schulden in de rekening van heer Pieter., ongedateerd; 1417; 1 deel
          Dit inv.nr. is een bijlage bij inv.nr. 1378.
        - Staat van de proviand., ongedateerd; 1418; 4 stukken
          Dit inv.nr. is een bijlage bij inv.nr. 1379.
        - Staat van de kosten van bodeloon., ongedateerd; 1419; 1 stuk
          Dit inv.nr. is een bijlage bij inv.nr. 1381.
        - Staat van de proviand., ongedateerd; 1420; 1 katern
          Dit inv.nr. is een bijlage bij inv.nr. 1397.
        - Staat van de uitgaven van Filips van den Rijn aan fruit., 1402 okt. 29 - 1403 juli 28; 1421; 1 katern
        - Staat van de kost door heer Jan van Kervenem voor de heer van Oostervant., ongedateerd; 1422; 1 stuk
          Dit inv.nr. is een bijlage bij inv.nr. 1398.
        - Staat van de contrasommen van de kost., ongedateerd; 1423; 1 rol
        - Rekening van Gerbrand van Coulster van de reis naar Lund., 1399; 1424; 1 katern
          Dit inv.nr. is een bijlage bij inv.nr. 1400.
        - Staat van de contrasommen van de kost., ongedateerd; 1425; 1 rol
          Dit inv.nr. is een bijlage bij inv.nr. 1403.
        - Rekening van Kerstant Roelenz. en Wouter Bidage van schapen., 1407 mrt. 27 - 1408 feb. 28; 1426; 1 katern
          Dit inv.nr. is een bijlage bij inv.nr. 1404.
        - Staat van de proviand., ongedateerd; 1427; 1 katern
          Dit inv.nr. is een bijlage bij inv.nr. 1405.
        - Rekening van Wouter Bidage van ossen, koeien, beren, varkens en schaapsbuiken., 1408 juni 18 - 1409 okt. 1; 1428; 1 katern
        - Rekening van Willeman van der Burch van schaapsbuiken., 1408 okt. 4 - nov. 2; 1429; 1 katern
        - Staat van de proviand., ongedateerd; 1430; 1 katern
          Dit inv.nr. is een bijlage bij inv.nr. 1407.
        - Staat van de proviand door Dirk Willemsz., 1410; 1431; 1 katern
        - Staat van de contrasommen van de kost., ongedateerd; 1432; 1 rol
          Dit inv.nr. is een bijlage bij inv.nr. 1408.
        - Rekeningen van ontvangst en uitgave door Jan van der Meye van huiden, smeer, vachten, koren, wijn en dergelijke., 1412; 1433-1433A; 2 katernen
          Deze inv.nrs. zijn bijlagen bij inv.nr. 1398.
          - Van de ontvangsten, 1412 april 20 - juli 10, 1433
          - Van de uitgaven, 1412 apr. 19 - juli 11, 1433A
    - Rentmeester van Noord-Holland, 4.2.03
      - Staat van de grafelijke inkomsten in Noord-Holland, Woerden en Oudewater., 1334; 1434; 1 deel
        Van Riemsdijk, 84.
        Gedrukt: Hamaker, I, 154-232.
      - Rekening van Engelbert., 1316 apr. 5 - 1317 jan. 6; 1435; 1 deel
        Afgehoord ongedateerd.
        Gedrukt: Hamaker, I, 13-118. Jansma, p. 18 noot 1.
      - Rekeningen van Gerard Heinenz.., 1343-1345; 1436-1437; 2 delen
        - 1343 aug. 23 - 1344 aug. 20, 1436
          Afgehoord 20 augustus 1344.
          Gedrukt: Hamaker, II, 3-103.
        - 1344 aug. 20 - 1345 mei 26, 1437
          Afgehoord 27 mei 1345.
          Gedrukt: Hamaker, II, 110-221.
      - Rekening van heer Matthijs van der Burch., 1347 jan. 28 - dec. 13; 1438; 1 deel
        Afgehoord 13 december 1347.
      - Rekening van Filips Persoonsz.., 1351 feb. 13 - 1352 feb. 12; 1439; 1 deel
        Afgehoord 29 juni 1352.
      - Rekeningen van Gerard Heinenz., met bijlage., 1351-1354; 1440-1441; 1 deel
        1 katern
        - 1351 juli 31 - 1352 okt. 27, 1440; 1 katern
          Afgehoord 27 oktober 1352.
          Er resteert slechts een fragment, bevattend uitgaven bij brieven.
        - 1352 okt. 27 - 1354 apr. 28, 1441
          Afgehoord 30 april 1354.
          Zie voor de bijlage inv.nr. 1503.
      - Rekeningen van heer Nikolaas die Hert, met bijlagen., 1354-1358; 1442-1444; 3 delen
        - 1354 mei 5 - 1355 apr. 1, 1442
          Afgehoord 11 mei 1355.
          Zie voor de bijlagen inv.nrs. 1504-1505.
        - 1355 apr. 1 - 1356 nov. 11, 1443
          Afgehoord 27 november 1356.
          Zie voor de bijlage inv.nr. 1506.
        - 1357 nov. 25 - 1358 sep. 30, 1444
          Afgehoord 6 oktober 1358.
          Zie voor de bijlagen inv.nrs. 1507-1508.
      - Rekeningen van Filips van Tetrode, met bijlagen., 1358-1362; 1445-1448; 4 delen
        - 1358 okt. 15 - 1359 nov. 11, 1445
          Afgehoord 26 november 1359.
          Zie voor de bijlagen inv.nrs. 1509-1512.
        - 1359 nov. 11 - 1360 nov. 24, 1446
          Afgehoord 10 december 1360.
          Zie voor de bijlagen inv.nrs. 1513-1514.
        - 1360 nov. 24 - 1361 dec. 14, 1447
          Afgehoord 22 december 1361.
          Zie voor de bijlagen inv.nrs. 1515-1516.
        - 1361 dec. 14 - 1363 jan. 10, 1448
          Zie voor de bijlage inv.nr. 1517.
      - Rekeningen van Jan Arnout van Bennebroek, met bijlagen., 1363-1367; 1449-1451; 3 delen
        - 1363 juli 27 - 1364 apr. 14, 1449
          Afgehoord 28 juni 1364.
          Zie voor de bijlage inv.nr. 1518.
        - 1364 apr. 14 - 1366 apr. 14, 1450
          Afgehoord 1 mei 1366.
          Zie voor de bijlage inv.nr. 1519.
        - 1366 apr. 14 - 1367 feb. 28, 1451
          Afgehoord 1 april 1367.
      - Rekeningen van Foyken Willemsz.., 1371-1373; 1452-1454; 2 delen
        - 1371 jan. 26 - nov. 30, 1452
          Afgehoord 4 december 1371.
        - 1371 nov. 30 - 1372 nov. 30, 1453
          Afgehoord 10 december 1372.
        - 1372 nov. 30 - 1373 nov. 30, 1454; 1 katern
          Slechts een fragment resteert.
      - Rekeningen van Dirk Foppenz., 1374-1379; 1455-1458; 4 delen
        - 1374 nov. 30 - 1375 nov. 30, 1455
          Afgehoord 19 december 1375.
          Met rekening van het goed van de heerlijkheid Voorne beoosten de halve Maas.
        - 1375 nov. 30 - 1376 nov. 30, 1456
          Afgehoord 31 december 1376.
          Met rekening van het goed vat de heerlijkheid Voorne beoosten de halve Maas.
        - 1376 nov. 30 - 1377 nov. 30, 1457
          Afgehoord 12 januari 1378.
        - 1378 nov. 30 - 1379 nov. 30, 1458
          Afgehoord 13 december 1379.
      - Rekeningen van Floris Gijsbertsz.., 1380-1383; 1459-1461; 3 delen
        - 1380 nov. 30 - 1381 nov. 30, 1459
          Afgehoord 14 januari 1382.
        - 1381 nov. 30 - 1382 nov. 30, 1460
          Afgehoord 6 januari 1383.
        - 1382 nov. 30 - 1383 mrt. 5, 1461
          Afgehoord 1 december 1383.
      - Rekeningen van Arnout Spiker, met bijlagen., 1383-1389; 1462-1467; 6 delen
        - 1383 mrt. 5 - 1384 mrt. 5, 1462
          Afgehoord 4 april 1384.
          Zie voor de bijlage inv.nr. 1520.
        - 1384 nov. 30 - 1385 nov. 30, 1463
          Afgehoord 20 december 1385.
        - 1385 nov. 30 - 1386 nov. 30, 1464
          Afgehoord 15 december 1386.
        - 1386 nov. 30 - 1387 nov. 30, 1465
        - 1387 nov. 30 - 1388 nov. 30, 1466
          Afgehoord 14 januari 1390.
        - 1388 nov. 30 - 1389 nov. 30, 1467
      - Rekening van Foyken Foykensz.., 1390 nov. 30 - 1391 juli 19; 1468; 1 deel
        Afgehoord 24 juli 1391.
      - Rekening van Wouter Koevoet, met bijlagen., 1391 aug. 28 - 1392 mei 25; 1469; 1 deel
        Afgehoord 25 mei 1392.
        Zie voor de bijlagen inv.nrs.: 1521 en 2196.
      - Rekening van Jan van Rijnestein, ridder, met bijlage., 1394 feb. 14 - nov. 30; 1470; 1 deel
        Afgehoord 14 januari 1395.
        Zie voor de bijlage inv.nr. 1522.
      - Rekeningen van Pieter Heerman, met bijlagen., 1395-1397; 1471-1473; 3 delen
        - 1395 jan. l4 - 1396 jan. l4, 1471
          Afgehoord 9 februari 1396.
          Zie voor de bijlage inv.nr. 1523.
        - 1396 jan. 14 - 1397 jan. 14, 1472
          Afgehoord 16 maart 1397.
          Zie voor de bijlage inv.nr. 1524.
        - 1397 jan. 14 - juni 16, 1473
      - Rekeningen van Gerard van Heemskerk, ridder, met bijlagen., 1397-1399; 1474-1475; 2 delen
        - 1397 juni 16 - 1398 jan. 14, 1474
          Afgehoord 26 maart 1398.
        - 1398 jan. 14 - 1399 jan. 14, 1475
          Afgehoord 24 januari 1399.
      - Rekeningen van Pieter Heerman., 1399-1400; 1476-1477; 2 delen
        - 1399 jan. 14 - 1400 jan. 14, 1476
          Afgehoord 20 januari 1400.
        - 1400 jan. 14 - dec. 17, 1477
          Afgehoord 18 december 1400.
      - Rekening van Filips van Dorp., 1400 dec. 17 - 1402 jan. 14; 1478; 1 deel
        Afgehoord 16 januari 1402.
      - Rekeningen van Dirk van Hodenpijl, ridder., 1403-1405; 1479-1480; 2 delen
        - 1403 jan. 28 - 1404 jan. 28, 1479
          Afgehoord 19 februari 1404.
        - 1404 jan. 28 - 1405 jan. 26, 1480
          Afgehoord 25 maart 1405.
      - Rekeningen van Arnout Willem, met bijlage., 1405-1407; 1481-1482; 2 delen
        - 1405 jan. l4 - 1406 feb. 28, 1481
          Met staat van het goed van de heerlijkheid Voorne beoosten de halve Maas.
          Afgehoord 26 maart 1406.
          Zie voor de bijlage inv.nr. 1525.
        - 1406 feb. 28 - 1407 jan. 30, 1482
          Afgehoord 7 maart 1407.
      - Rekening van Laurens Dammasz.., 1407 jan. 30 - dec. 31; 1483; 1 deel
        Afgehoord 22 februari 1409.
      - Rekening van Arnout Willem., 1409 mrt. 10 - 1410 jan. 12; 1484; 1 deel
        Afgehoord 18 januari 1411.
      - Rekeningen van Jacob Lewe, met bijlagen., 1410-1417; 1485-1491; 7 delen
        - 1410 jan. 12 - 1411 jan. 11, 1485
          Afgehoord 20 oktober 1411.
          Zie voor de bijlage inv.nr. 1526.
        - 1411 jan. 11 - 1412 jan. 10, 1486
          Afgehoord 28 augustus 1413.
        - 1412 jan. 10 - 1413 jan. 8, 1487
        - 1413 jan. 8 - 1414 jan. l, 1488
          Afgehoord 24 juli 1414.
        - 1414 jan. 1 - 1415 jan. 1, 1489
          Afgehoord l0 juli 1415.
        - 1415 jan. 1 - 1416 jan. 1, 1490
          Afgehoord 15 mei 1416.
        - 1416 jan. 1 - dec. 31, 1491
          Afgehoord 7 september 1417.
      - Rekeningen van Wouter van Gent., 1419-1420; 1492-1493; 2 delen
        - 1419 jan. 6 - dec. 31, 1492
          Afgehoord 20 december 1420.
        - 1419 dec. 31 - 1420 aug. 19, 1493
      - Rekening van Gerard van der Burch Willemansz., met bijlagen., 1421 mei 3 - 1422 mei 22; 1494; 1 deel
        Afgehoord 22 mei 1422.
        Zie voor de bijlagen inv.nrs. 1527-1528.
      - Rekening van (Jacob) van Gaasbeek., 1422 mei 22 - aug. 22; 1495; 2 katernen
        Afgehoord 28 juli 1424.
      - Rekeningen van Hendrik van Wassenaar, ridder, met bijlagen., 1426-1430; 1496-1499; 4 delen
        - 1426 feb. 2 - 1427 feb. 2, 1496
          Afgehoord 21 april 1429.
        - 1427 feb. 2 - 1428 feb. 2, 1497
          Zie voor de bijlagen inv.nr. 1529.
        - 1428 feb. 2 - 1429 feb. 2, 1498
          Afgehoord 4 februari 1431.
          Zie voor de bijlagen inv.nrs. 1530-1533.
        - 1429 feb. 2 - 1430 feb. 2, 1499
          Afgehoord 6 februari 1431.
          Zie voor de bijlage inv.nr. 1534.
      - Bijlagen bij de rekeningen van de rentmeester van Noord-Holland, 4.2.03.1
        - Akte van verhuur door Aleid van Alkemade en Hendrik, haar zoon, van het land, genaamd Bloemenvenne, aan Jongdidde en diens vader, voor acht pond Hollands jaarlijks., 1293 nov. 25; 1500; 1 charter
          Gedrukt: Van den Bergh, OHZ., II, 865.
        - Akte van toezegging door Hendrik van Alkemade, ridder, aan graaf Willem III om het bedrag voor de tiende te Warmond, hem gegeven door Jan van Teilingen, en vast te stellen door (Nikolaas), heer van Putten en Strijen, (Hendrik), burggraaf van Leiden, Witte (van Haamstede), zoon van graaf Floris V en Filips van Duvenvoorde, ridders, te zullen betalen, verminderd met zijn onkosten in dienst van de graaf., 1304 nov. 13; 1501; 1 charter
        - Akte, houdende bepaling door graaf Willem III, dat schotbaar land in Zandambacht schotbaar blijven zal., 1326 juni 22; 1502; 1 charter
          Gedrukt: Van Mieris, II, 392.
        - Rekening van Nikolaas Simonsz. van achterstallen van verkochte huiden en vet voor de herberg van de gravin., 1352 aug. 7 - 1353 jan. 13; 1503; 1 stuk
          Dit inv.nr. is een bijlage bij inv.nr. 1441.
        - Rekening van de kost op Teilingen., ongedateerd; 1504; 1 stuk
          Dit inv.nr. is een bijlage bij inv.nr. 1442.
        - Rekening van Jan Sterke van de herberg., 1354 apr. 2 - 1355 mrt. 25; 1505; 1 deel
        - Rekening van Jan Sterke van de kost in de veestal., 1355 mrt. 21 - 1356 nov. 11; 1506; 1 deel
          Dit inv.nr. is een bijlage bij inv.nr. 1443.
        - Rekening van Jan Sterke van de veestal., 1357 dec. 31 - 1358 mei 26; 1507; 1 katern
          Dit inv.nr. is een bijlage bij inv.nr. 1444.
        - Rekening van Jan Sterke van de kost van de veestal., 1358 mei 26 - sep. 23; 1508; 1 katern
        - Staat van inkomsten van de graaf in Noordwijkerhout, Langeveld, Lisse, Hillegom en Sassenheim, ontvangen door Filips (van Tetrode) of Willem van de Wateringe., ongedateerd; 1509; 1 deel
          Dit inv.nr. is een bijlage bij inv.nr. 1445.
        - Rekening van Jan Sterke van de kost van de veestal., ongedateerd; 1510; 1 deel
        - Staat van voldaan schot in het ambacht van (Filips), heer van Wassenaar, over de jaren 1354-1356., ongedateerd; 1511; 1 rol
        - Staat van uitgaven, gedaan door Filips (van Tetrode) na sluiting van zijn rekening vanaf 24 november., ongedateerd; 1512; 1 stuk
        - Rekening van Arnout van Dam van het baljuwschap van 's-Gravenhage., 1359 nov. 11 - 1360 nov. 24; 1513; 1 katern
          Dit inv.nr. is een bijlage bij inv.nr. 1446.
        - Rekening van Jan Sterke van de kost in de veestal., 1359 nov. 11 - 1360 nov. 23; 1514; 1 deel
        - Rekening van Arnout van Dam van het baljuwschap van 's-Gravenhage., 1360 nov. 24 - 1361 dec. 14; 1515; 1 katern
          Dit inv.nr. is een bijlage bij inv.nr. 1447.
        - Rekening van Jan Sterke van de kost in de veestal., 1360 nov. 24 - 1361 dec. 14; 1516; 1 katern
        - Rekening van Jan Sterke van de kost van de veestal., 1361 dec. 12 - 1362 mei 8; 1517
          Dit inv.nr. is een bijlage bij inv.nr. 1448.
        - Staat van de kost in de veestal., 1363 juli 29 - 1364 apr. 14; 1518; 1 katern
          Dit inv.nr. is een bijlage bij inv.nr. 1449.
        - Rekening van Jan Arnout (van Bennebroek) van het timmerwerk aan de nieuwe kamer op het Hof en de waardrobe., 1519; 1 katern
          Afgehoord 30 april 1366.
          Dit inv.nr. is een bijlage bij inv.nr. 1450.
        - Akte van bevestiging door markgravin Johanna van Brabant van de ontvangst door Willem Post, proost van Bergen, haar kapelaan en rentmeester, van zevenduizend tweehonderdtweeënzeventig en halve oude schilden van haar lijftocht in Noord-Holland over 1382 van hertog Albert, haar neef., 1383 dec. 17; 1520; 1 charter
          Dit inv.nr. is een bijlage bij inv.nr. 1462.
        - Akte van verhuur door hertog Albert van de visserij van Spaarndam tussen Uit- en Inspaarne aan de stad Haarlem voor de tijd van zes jaar tegen vierhonderd pond jaarlijks, te betalen aan de rentmeester van Noord-Holland, belast voor de vrouw van Jan Arnoutsz. van Bennebroek., 1391 okt. 25; 1521; 1 charter
          Dit inv.nr. is een bijlage bij inv.nr. 1469.
        - Akte, houdende getuigenis door markgravin Johanna van Brabant, (Jan), heer van Wesemale, (Hendrik van Boutershem), heer van Bergen op Zoom, (Jan), heer van Wittem, drost, en Jan van Ophem, hofmeester van Brabant, van het achterstal van negenduizend vierentachtig oude schilden aan haar lijftocht van 1393, door hertog Albert toegezegd te voldoen., 1394 nov. 12; 1522; 1 charter
          Gedrukt: Van Mieris, III, 618-619.
          Dit inv.nr. is een bijlage bij inv.nr. 1470.
        - Akte van verhuur door hertog Albert van de visserij van Spaarndam aan de stad Haarlem voor de tijd van zes jaar tegen vierhonderd pond jaarlijks., 1396 mrt. 12; 1523; 1 charter
          Dit inv.nr. is een bijlage bij inv.nr. 1471.
        - Rekening van Pieter Heerman van het goed van de ballingen, dat in 1396 was teruggegeven., ongedateerd; 1524; 1 katern
          Dit inv.nr. is een bijlage bij inv.nr. 1473.
        - Rekening van Filips Hugenz. van het gevang., ongedateerd; 1525; 1 stuk
          Dit inv.nr. is een bijlage bij inv.nr. 1481.
        - Mandaat door hertog Willem VI aan Jacob Lewe, rentmeester van Noord-Holland, om de erven van Arnout Willem in mindering van wat de hertog hen bij hun laatste rekening schuldig bleef, drieduizend zeshonderd pond te betalen., 1411 mrt. 2; 1526; 1 charter
          Dit inv.nr. is een bijlage bij inv.nr. 1485.
        - Rekening van Jacob IJsbrandsz. van stro, hooi en hout, geleverd aan (Jacob) van Gaasbeek en Willem van Egmond, ridder., ongedateerd; 1527; 1 stuk
          Dit inv.nr. is een bijlage bij inv.nr. 1494.
        - Rekening van Gerard van der Burch van hooi., 1421; 1528; 2 katernen
        - Rekening van Dirk Hage, smid, van geleverd ijzerwerk., 1427; 1529; 1 stuk
          Dit inv.nr. is een bijlage bij inv.nr. 1497.